# 母公司对全资子公司的投资，子公司可否计入资本公积

提问人：lemonantree 时间：2011-07-27 12:35:20
母公司拟将在建工程A项目的部分资产对子公司进行投资，能否按如下账务处理： 母公司账务处理 借：长期股权投资 贷：在建工程子公司账务处理 借：在建工程 贷：资本公积
主要目的是确保子公司能计入资本公积。如果不行，或者能否更改母公司的账务处理方式？ （无法增加子公司的实收资本，因为在建工程增资要评估）

回答人：chenyiwei
赞同上述两位意见。

回答人：chenyiwei
原制度下对无偿划转的处理原则，不能套用到新准则环境下。 新准则对于无偿划转的处理问题没有规定，一般理解： 1 、划出方：
按划出的资产或股权的帐面价值直接冲减股东权益。 2 、划入方：需要考虑接受无偿划转的资产或股权是否构成了一项企业合并，如果是，则进一步分析是同一控制下的合并还是非同一控制下的合并，分别按照适用的原则进行处理；如果不构成企业合并的单项资产划转，鉴于无偿划转一般可不作资产评估且多数发生于集团内部的实际情况，也可按划入资产在划出方的原账面价值入帐，同时贷记资本公积。